【裁判字號】    97,交訴,6
【裁判日期】    970324
【裁判案由】    交通肇事逃逸
【裁判全文】
臺灣基隆地方法院刑事判決               97年度交訴字第6號
公  訴  人  臺灣基隆地方法院檢察署檢察官
被      告  乙○○
上列被告因交通肇事逃逸案件，經檢察官提起公訴（97年度偵字
第110號），被告為有罪之陳述，本院合議庭裁定由受命法官獨
任以簡式審判程序進行審理，並判決如下：
    主  文
乙○○駕駛動力交通工具肇事，致人受傷而逃逸，處有期徒刑捌
月。緩刑年。
    理  由
一、本件犯罪事實、證據，均引用起訴書（如附件）之記載，並
    就證據部分補充：被告乙○○於本院審理中之自白（民國97
    年3月13日審判筆錄參照）。
二、程序事項：
    查本件被告所犯者非為死刑、無期徒刑、最輕本刑為3 年以
    上有期徒刑之罪或高等法院管轄第一審案件，其於準備程序
    進行中，先就被訴事實為有罪之陳述，經告知其簡式審判程
    序之旨，並聽取公訴人、被告之意見後，本院業已依刑事訴
    訟法第273 條之1 第1 項之規定，裁定由受命法官獨任以簡
    式審判程序進行本案之審理。
三、論罪科刑：
(一)、核被告所為，係犯刑法第185條之4駕駛動力交通工具肇事，
    致人受傷而逃逸罪。爰審酌被告駕駛自小客車肇事致被害人
    丙○○、丁○○倒地受傷後，竟未及時處理察看，並為必要
    之救護措施，為法所不容，惟慮其犯後已就過失傷害部分與
    被害人達成民事和解，並撤回過失傷害之告訴，爰審酌被告
    之動機、所造成被害人之傷害及犯後態度等一切情狀，量處
    如主文所示之刑。
(二)、查被告未曾受有期徒刑以上刑之宣告之事實，有臺灣高等法
    院被告前案紀錄表附卷可稽，本院認其經此教訓後，當知警
    惕，應無再犯之虞，因認其所受宣告之刑，以暫不執行為適
    當，併予宣告緩刑3年，以勵來茲，用啟自新。
四、適用之法律依據：
    刑事訴訟法第273條之1第1項、第299條第1項前段、第310條
    之2、第454條，刑法第185條之4、第74條第1項第1款。
本案經檢察官甲○○到庭執行職務。
中    華    民    國    97    年    3     月    24    日
                  交通法庭法  官  陳伯厚
以上正本證明與原本無異。
如不服本判決應於收受本判決後10日內向本院提出上訴書狀，其
未敘述上訴理由者，並得於提起上訴後10日內向本院補提理由書
狀（均須按他造當事人之人數附繕本）「切勿逕送上級法院」。
中    華    民    國    97    年    3     月    24    日
                          書記官  黃士元
附錄論罪法條：
中華民國刑法第185條之4
（肇事遺棄罪）
駕駛動力交通工具肇事，致人死傷而逃逸者，處 6 月以上 5 年
以下有期徒刑。
附件：
臺灣基隆地方法院檢察署檢察官起訴書
                                       97年度偵字第110號
    被      告  乙○○  男  28歲（民國○○年○○月○○日生）
                        住臺北縣瑞芳鎮○○○路員山巷3號4
                        樓
                        身分證統一編號：Ｚ000000000號
上列被告因公共危險案件，業經偵查終結，認應該提起公訴，茲
將犯罪事實及證據並所犯法條分敘如下：
    犯罪事實
一、乙○○於民國96年11月27日晚上8時24分許，駕駛其向蕭國
    治所借黃秋香所有車號9K─2738號自小客車，行經臺北縣瑞
    芳鎮○○路69號前時，不慎駕車偏移行駛方向而追撞前方由
    丙○○所騎乘搭載其妻丁○○之車號GKT─886號重型機車，
    致丙○○受有胸骨挫傷痛、右腕及右膝挫擦傷之傷害，並致
    丁○○受有左手掌擦挫傷、左腿挫傷、胸壁挫傷等傷害（過
    失傷害部份，雙方達成和解，丙○○、丁○○均撤回告訴，
    另為不起訴處分）後，未下車查看並對丙○○、丁○○施以
    必要之救助，竟駕駛上開自小客車加速逃逸，嗣經丙○○攔
    下路過機車騎士搭載其自後追趕記下該車車號報警處理，經
    警循線調查，使知上情。
二、案經台北縣政府警察局瑞芳分局報告偵辦。
    證據並所犯法條
一、訊據被告乙○○固坦承駕駛上開自小客車肇事致丙○○、丁○○於傷之情不諱，惟矢口否認涉有何肇事逃逸之犯行，辯
    稱：事故發生時伊不知道自己撞到人，因為當時簡有用在伊
    車上拍打椅背，伊以為那是拍打椅背的聲音，伊停車往右後
    方看，並沒有看到機車，因為後照鏡已經壞掉，伊覺得沒有
    什麼事情，所以加速離開現場云云。經查，被告上開犯行，
    業據證人丙○○、丁○○、黃秋香、蕭國治證述屬實，且有
    瑞芳醫院診斷證明書、詠安診所診斷證明書、道路交通事故
    調查報告表（一）、（二）、道路交通事故現場圖、台北縣
    政府警察局瑞芳分局疑似道路交通事故肇事逃逸追查表、罰
    單各1份、相片11張附卷可稽，被告若果不知駕車肇事，當
    不會於事故發生後停車往右後方察看，又其既有停車往後查
    看，實無可能未見丙○○及丁○○人車倒地受傷之情，其上
    開所辯顯係事後卸責之詞，不足採信，被告犯嫌堪以認定。
二、核被告所為，係犯刑法第185條第4之肇事逃逸罪嫌。
三、依刑事訴訟法第251條第1項提起公訴。
    此  致
臺灣基隆地方法院
中    華    民    國    97    年    1     月    26    日
                              檢  察  官  戊○○
本件正本證明與原本無異
中    華    民    國    97    年    1     月    29    日
                              書  記  官  林建价
所犯法條：
中華民國刑法第185條之3
服用毒品、麻醉藥品、酒類或其他相類之物，不能安全駕駛動力
交通工具而駕駛者，處1年以下有期徒刑、拘役或3萬元以下罰金
。


司法院資訊處製作；財團法人民間司法改革基金會備份。
